臺灣高等法院刑事判決
110年度原上訴字第108號
上  訴  人  
即  被  告  陳偉偉



選任辯護人  許書瀚法扶律師
上列上訴人因違反毒品危害防制條例等案件，不服臺灣新北地方
法院109年度原訴字第39號，中華民國110年2月3日第一審判決（
起訴案號：臺灣新北地方檢察署109年度偵字第4368號），提起
上訴，本院判決如下：
    主  文
上訴駁回。
    事  實
一、陳偉偉明知具殺傷力之槍枝、子彈，係槍砲彈藥刀械管制條
    例第4條第1項第1、2款所列管之槍枝、彈藥，非經中央主管
    機關許可，不得無故持有，竟基於持有具殺傷力之槍枝、子
    彈之犯意，於民國109年1月16日晚間11時至翌日凌晨0時間
    之某時（起訴書誤載為107年），以新臺幣（下同）2萬元向
    真實姓名年籍不詳、綽號「藏鏡人」之人（下稱「藏鏡人」
    ）購買具殺傷力之仿半自動手槍製造，換裝土造金屬槍管而
    成之改造手槍1枝（槍枝管制編號：0000000000號，含彈匣1
    個，下稱本案槍枝）及具有殺傷力之口徑8.9mm非制式子彈8
    顆，由「藏鏡人」之真實姓名年籍不詳之小弟送至陳偉偉位
    於桃園市○○區○○000號3樓居處樓下，交付予陳偉偉而持有之
    。
二、陳偉偉亦明知甲基安非他命為毒品危害防制條例所列管之第
    二級毒品，不得販賣、持有，基於持有第二級毒品甲基安非
    他命之犯意，於109年1月16日晚間11時至翌日凌晨0時許間
    某時，在「藏鏡人」位在臺南之某住處，向藏鏡人以1萬元
    購買3包（重量不詳，經其施用後餘淨重2.7197公克）甲基
    安非他命而持有之。嗣「藏鏡人」告知陳偉偉可以透過販賣
    毒品之方式解決經濟困難，陳偉偉即將原持有第二級毒品甲
    基安非他命之犯意躍升為意圖營利而販賣第二級毒品甲基安
    非他命之犯意，於109年1月17日凌晨0時許，在其位在桃園
    市○○區○○000號3樓居處內，使用其所有蘋果廠牌行動電話（
    門號0000000000號）連結網際網路，以暱稱「我賣糖誰想要
    」（起訴書誤載為「我賣糖誰想用」）此等含有販賣第二級
    毒品甲基安非他命之意之帳號登入UT聊天室，適為新北市政
    府警察局新莊分局員警執行網路巡邏時發現並佯裝為買家（
    下稱喬裝買家員警）與陳偉偉聯繫，嗣透過通訊軟體LINE（
    下稱LINE）與陳偉偉達成以6,000元之價格購買第二級毒品
    甲基安非他命2公克之合意，並約定於同日凌晨1時36分許，
    在新北市○○區○○路0段000號前交付毒品及給付價金。嗣陳偉
    偉駕駛車牌號碼0000-00號自用小客車至約定地點，由其前
    所購之3包第二級毒品甲基安非他命中取出2包予喬裝買家員
    警後，當場為喬裝買家員警表明身分後逮捕並扣得上開毒品
    2包，未能完成毒品交易而未遂，嗣並為警在其所駕駛之上
    開車輛內另扣得第二級毒品甲基安非他命1包、本案槍枝1支
    、子彈12顆（其中8顆具有殺傷力，其餘不具殺傷力）及蘋
    果廠牌行動電話（含門號0000000000號SIM卡1張）1支，而
    查悉上情。
三、案經新北市政府警察局新莊分局報告臺灣新北地方檢察署檢
    察官偵查起訴。
    理  由
壹、程序部分：
　　按被告以外之人於審判外之陳述，雖不符刑事訴訟法第159
    條之1至第159條之4之規定，而經當事人於審判程序同意作
    為證據，法院審酌該言詞陳述或書面陳述作成時之情況，認
    為適當者，亦得為證據；當事人、代理人或辯護人於法院調
    查證據時，知有第159條第1項不得為證據之情形，而未於言
    詞辯論終結前聲明異議者，視為有前項之同意，同法第159
    條之5第1項、第2項有明文規定。查本判決下列認定事實所
    引用之本院作為得心證依據之被告以外之人於審判外陳述，
    經本院審理時逐項提示，檢察官、上訴人即被告陳偉偉（下
    稱被告）及辯護人均同意作為證據而並未爭執，且未於言詞
    辯論終結前聲明異議，本院審酌各項證據作成時之狀況，尚
    無違法取得證據及證明力明顯過低等瑕疵，且與本案待證事
    實間具有相當關聯，作為證據充足全案事實之認定，應屬適
    當，依刑事訴訟法第159條之5第1項規定，均有證據能力。
    另本判決下列認定事實所引用之其餘證據，均經依法踐行調
    查證據程序，亦無違法取得、不得作為證據之情形或顯有不
    可信之情況，且均與本案具關連性，認以之作為證據應屬適
    當，故揆諸上開規定，認上揭證據資料均有證據能力。
貳、實體部分：
一、本案認定犯罪事實所憑之證據及理由：
（一）上揭事實，業據被告於警詢、偵查、原審及本院均坦承不
      諱（見偵卷第19至27、91至93、137至139頁，原審卷第68
      至69 頁，本院卷第108、114頁），並有自願受搜索同意
      書、新北市政府警察局新莊分局搜索扣押筆錄、扣押物品
      目錄表、員警職務報告、LINE對話紀錄暨UT聊天室畫面擷
      圖、現場暨扣案物照片、LINE對話暨UT聊天室對話譯文一
      覽表在卷可查（見偵卷第29、31至37、45至48、49至57頁
      ）；扣案之本案槍枝及子彈12顆經送請內政部警政署刑事
      警察局鑑驗後，送驗槍枝認係改造手槍，由仿半自動手槍
      製造之槍枝，換裝土造金屬槍管而成，擊發功能正常，可
      供擊發適用子彈使用，認具殺傷力，子彈部分則均係非制
      式子彈，由金屬彈殼組合直徑8.9mm 金屬彈頭而成，其中
      8顆可擊發，認具殺傷力，3顆雖可擊發，但發射動能不足
      ，不具殺傷力，1顆無法擊發，不具殺傷力等情，有內政
      部警政署刑事警察局109年2月25日刑鑑字第1090008075號
      鑑定書、109年8月12日刑鑑字第1090075792號函在卷可憑
      （見偵卷第109至110頁，原審卷第225頁）；扣案之白色
      或透明晶體3包（重量不詳，經其施用後餘淨重2.7197公
      克，驗餘淨重共計2.7162公克），送驗後，檢出成分甲基
      安非他命，有臺北榮民總醫院109年3月25日北榮毒鑑字第
      C0000000號毒品成分鑑定書附卷可查（見偵卷第111頁）
      ，足認被告前揭任意性自白核與事實相符，堪以採信。
（二）按甲基安非他命為毒品危害防制條例第2條第2項第2款所
      稱第二級毒品，而販賣毒品係政府嚴予查緝違法行為，且
      每次買賣之價量，亦隨時按雙方關係之深淺、當時之資力
      、需求程度及對行情之認知等因素，機動調整，因之販賣
      利得，除經被告坦承或有帳冊明確記載價量外，委難知其
      實情。是縱未查得販賣毒品所賺取之實際差價，但除別有
      事證，足認係按同一價格轉讓，確未牟利之情形外，尚難
      執此認其無營利之圖，致知過坦承者難辭重典，飾詞否認
      者反得逞僥倖，而失情理之平。查被告於警詢、原審供稱
      ：我係因為經濟困難，始為本案販賣毒品犯行，若本案第
      二級毒品甲基安他命有販賣成功，我獲利1,000元等語（
      見偵卷第25頁，原審卷第69頁），復於本院供稱：扣案的
      毒品是我自己買來施用剩餘的，我認為扣案毒品賣出可以
      賺1,000元回來等語（見本院卷第115頁），可見被告就事
      實欄二所示之販賣第二級毒品甲基安非他命犯行，確有從
      中賺取買賣差價牟利意圖甚明。
（三）綜上所述，本案事證明確，被告犯行均堪認定，應依法論
      科。
二、論罪：
（一）新舊法比較：
　　　按行為後法律有變更者，適用行為時之法律，但行為後之
      法律有利於行為人者，適用最有利於行為人之法律，刑法
      第2條第1項定有明文。查被告行為後，下列法條業經修正
      並施行：
　　1.槍砲彈藥刀械管制條例第4條、第7至9條等規定已於109年
      6月10日修正公布，同年月12日生效施行。此次修法鑒於
      現行查獲具殺傷力之違法槍枝，多屬非制式槍枝，可遠距
      離致人死傷，且殺傷力不亞於制式槍枝，對人民生命、身
      體、自由及財產法益之危害，實與制式槍枝無異；另因非
      制式槍枝之取得成本遠低於購買制式槍枝，且製造技術門
      檻不高、網路取得改造資訊容易，導致非制式槍枝氾濫情
      形嚴重，若區分制式與否而分別適用第7條或第8條處罰，
      將使不法分子傾向使用非制式槍砲從事不法行為，以規避
      第7條較重之刑責，無異加深不法分子大量使用非制式槍
      砲之誘因，為有效遏止持非制式槍砲進行犯罪情形，非制
      式槍砲與制式槍砲罪責確有一致之必要。為此修正第4條
      第1項第1款所稱槍砲之定義，在特定類型槍砲前增列「制
      式或非制式」等語，使管制範圍明確及於所有具殺傷力之
      制式及非制式槍砲；且配合在第7條第1項、第8條第1項、
      第9條第1項及第3項亦均增列「制式或非制式」等語，以
      調整各條所規範特定類型槍砲之範圍（另將第8條第2項及
      第4項原條文「槍枝」，修正為「槍砲」，以統一用語）
      。是依修正後之新法，持有「非制式手槍」不再依第8條
      第4項規定處罰（刑度為處3年以上10年以下有期徒刑，併
      科新臺幣〈下同〉7百萬元以下罰金），乃改依刑度較重之
      第7條第4項規定處罰（刑度為處5年以上有期徒刑，併科1
      千萬元以下罰金）。查本案被告所持有可發射子彈具有殺
      傷力之改造槍枝，係改造手槍，由仿半自動手槍製造之槍
      枝，換裝土造金屬槍管而成，屬非制式手槍，業如前述，
      是比較新舊法適用結果，新法規定（即修正後之槍砲彈藥
      刀械管制條例第7條第4項）非有利於被告。是被告就事實
      欄一所示犯行，依刑法第2條第1項前段規定，應適用行為
      時之舊法即修正前槍砲彈藥刀械管制條例第8條第4項規定
      。
　　2.毒品危害防制條例第4條第2項、第17條第2項等規定，已
      於109年1月15日總統華總一義字第10900004091號令修正
      公布，並自公布後6個月施行。修正前毒品危害防制條例
      第4條第2項規定：「製造、運輸、販賣第二級毒品者，處
      無期徒刑或7年以上有期徒刑，得併科新臺幣1,000萬元以
      下罰金。」修正後條文則為：「製造、運輸、販賣第二級
      毒品者，處無期徒刑或10年以上有期徒刑，得併科新臺幣
      1,500萬元以下罰金。」修正前毒品危害防制條例第17條
      第2項規定：「犯第4條至第8條之罪於偵查及審判中均自
      白者，減輕其刑。」修正後條文則為：「犯第4條至第8條
      之罪於偵查及歷次審判中均自白者，減輕其刑。」經比較
      修正前、後，毒品危害防制條例第4條第2項規定，構成要
      件均未變更，然有期徒刑及罰金之刑度均較修正前提高；
      另毒品危害防制條例第17條第2項規定，參諸修正理由略
      以：「考量原立法之目的，係在使前述毒品案件之刑事訴
      訟程序儘早確定，當以被告於歷次審判中均自白犯罪者，
      始足當之。」故爰修正第2項，明定於偵查及歷次審判中
      均自白者，始減輕其刑，修正後適用減輕其刑之要件顯然
      更為嚴苛。是比較新舊法之結果，均以修正前之規定對被
      告較為有利，被告就事實欄二所示犯行，依刑法第2條第1
      項前段規定，應適用行為時之舊法即修正前毒品危害防制
      條例第4條第2項、第17條第2項等規定。
（二）按刑事偵查技術上所謂之「釣魚」者，則指對於原已犯罪
      或具有犯罪故意之人，司法警察於獲悉後為取得證據，以
      設計引誘之方式，佯與之為對合行為，使其暴露犯罪事證
      ，待其著手於犯罪行為之實行時，予以逮捕、偵辦，因犯
      罪行為人主觀上原即有犯罪之意思，倘客觀上已著手於犯
      罪行為之實行時，自得成立未遂犯（最高法院106年度台
      上字第374號判決意旨參照）。查本案係被告先於UT聊天
      室裡公開使用暱稱「我賣糖誰想要」，喬裝買家員警執行
      網路巡邏時發現，進而向被告達成第二級毒品甲基安非他
      命交易事宜，有LINE對話暨UT聊天室對話擷圖、LINE對話
      暨UT聊天室對話譯文卷附可查（見偵卷第45至52 頁），
      而被告於警詢、偵查及原審均供稱：我在UT聊天室所使用
      「我賣糖誰想要」暱稱，意即指販賣第二級毒品甲基安非
      他命之意等語（見偵卷第24、92頁，原審卷第69頁），顯
      見被告於其使用上開暱稱登入UT聊天室伊時，即具有販賣
      第二級毒品以營利之主觀犯意，且客觀上已著手販賣毒品
      犯行，惟因喬裝買家員警實際上並無購買該毒品之真意，
      事實上並無完成本案毒品交易之可能，揆諸前揭說明，被
      告應僅成立未遂犯。
（三）核被告如事實欄一所為，係犯修正前槍砲彈藥刀械管制條
      例第8條第4項未經許可持有可發射子彈具有殺傷力之改造
      槍枝罪、槍砲彈藥刀械管制條例第12條第4項未經許可持
      有子彈罪，又被告以一持有行為，同時持有上開改造槍枝
      及子彈，為想像競合犯，應從一重論以未經許可持有可發
      射子彈具有殺傷力之改造槍枝罪；如事實欄二所為，係犯
      修正前毒品危害防制條例第4條第6項、第2項之販賣第二
      級毒品未遂罪，又被告販賣前持有第二級毒品之低度行為
      ，應為其販賣第二級毒品未遂之高度行為所吸收，不另論
      罪。被告雖係同時向「藏鏡人」購買本案槍枝、子彈及甲
      基安非他命3包，然非法持有槍枝子彈及販賣第二級毒品
      之犯意、行為態樣迥異，是被告所犯前揭2罪，犯意各別
      、行為互殊，應予分論併罰。又按法院之審判，固應以起
      訴之犯罪事實為範圍，但法院於不妨害事實同一之範圍內
      ，仍得自由認定事實，適用刑罰（最高法院29年上字第43
      號判例參照）。查起訴犯罪事實認被告持有非制式子彈10
      顆，惟經試射鑑定後，其中2顆不具殺傷力，業如前述，
      然因均屬持有子彈罪，基本事實相同，僅客體多寡不同，
      是為犯罪事實之減縮，並不影響事實之同一性，爰無庸不
      另為無罪之諭知，併予敘明。
（四）按犯意變更，係犯意之轉化（升高或降低），指行為人在
      著手實行犯罪行為之前或行為繼續中，就同一被害客體（
      或謂同一犯罪行為實施中），改變原來之犯意，在另一犯
      意支配下實行犯罪行為，導致此罪與彼罪之轉化，因此仍
      然被評價為一罪。犯意如何，既以著手之際為準，則著手
      實行階段之犯意若有變更，當視究屬犯意升高或降低定其
      故意責任。犯意升高者，從新犯意；犯意降低者，從舊犯
      意，並有中止未遂之適用（最高法院106年度台上字第354
      1號判決意旨參照）。查被告於警詢、偵查及原審供稱：
      我係在109年1月16日晚間11時至翌日凌晨0時許間以1萬元
      向「藏鏡人」購買第二級毒品甲基安非他命3包，我原本
      僅要購買1包，但因為「藏鏡人」表示一次一定要買1萬元
      ，故我一次就買3包甲基安非他命，我就把這3包毒品放著
      ，後來因為「藏鏡人」慫恿我說若有經濟困難，可以把多
      的毒品賣掉，故我始在UT聊天室使用暱稱「我賣糖誰想要
      」販賣第二級毒品甲基安非他命，當時我手上只有3 包甲
      基安非他命等語（見偵卷第20至24、91至92頁，原審卷第
      68至69、323頁），是被告原係以持有之意向「藏鏡人」
      購買甲基安非他命3包後，經其施用一部分後，為解決其
      經濟困境始意圖營利而販賣施用剩餘之第二級毒品甲基安
      非他命犯行。又觀諸被告於UT聊天室之暱稱「我賣糖誰想
      要」，僅表示其要販賣第二級毒品甲基安非他命之意（見
      偵卷第24頁），並未特定其欲出售販賣第二級毒品甲基安
      非他命之數量，而其與喬裝買家員警之對話紀錄：「喬裝
      買家員警：安」、「被告：你要多少」、「喬裝買家員警
      ：怎麼算」、「被告：你說多少我報給你」、「喬裝買家
      員警：2個」、「被告：是兩克嗎？」、「喬裝買家員警
      ：嗯」（見偵卷第50頁），被告於喬裝買家員警表示購買
      數量前，亦未表示其僅欲出售特定數量之甲基安非他命，
      是堪認被告於UT聊天室公開上開暱稱而欲販賣第二級毒品
      甲基安非他命伊時，並未特定或限制其欲出售之甲基安非
      他命數量，而係欲就其現持有之甲基安非他命為販售，嗣
      係因喬裝買家員警僅欲購買甲基安非他命2克，被告始自
      其現持有之甲基安非他命3包中取出部分出售予喬裝買家
      員警，揆諸前揭說明，被告應係將原持有甲基安非他命之
      犯意升高為意圖營利而販賣第二級毒品甲基安非他命之犯
      意，應自被告著手於販賣第二級毒品犯行之際，依其升高
      為販賣之犯意論以意圖營利而販賣第二級毒品，其販賣前
      持有第二級毒品之低度行為即為販賣第二級毒品未遂之高
      度行為所吸收而不另論罪，是起訴意旨認被告持有第二級
      毒品甲基安非他命犯行應與其嗣後所為之販賣第二級毒品
      未遂犯行分論併罰，容有誤會，附此敘明。
（五）就事實欄二部分，被告已著手於販賣第二級毒品犯罪行為
      之實行而不遂，為未遂犯，爰依刑法第25條第2項規定，
      按既遂犯之刑減輕之。又按犯毒品危害防制條例第第4條
      至第8條之罪於偵查及審判中均自白者，減輕其刑，修正
      前毒品危害防制條例第17條第2項定有明文。查被告就此
      部分犯行，先後於警詢、偵查及原審均坦承犯行，業如前
      述，應依毒品危害防制條例第17條第2項之規定，減輕其
      刑。
三、上訴駁回：
    原審審理結果，認被告如事實欄一、二所示犯行罪證明確，
    因而適用修正前槍砲彈藥刀械管制條例第8條第4項、槍砲彈
    藥刀械管制條例第12條第4項、修正前毒品危害防制條例第4
    條第6項、第2項、第17條第2項、刑法第25條第2項等規定，
    並以行為人之責任為基礎，審酌被告明知具有殺傷力之槍枝
    及子彈，非經中央主管機關許可，不得擅自持有，甲基安非
    他命係屬毒品危害防制條例所管制之第二級毒品，不得非法
    持有、販賣，卻仍無視政府對杜絕毒品、槍砲犯罪之禁令、
    漠視相關法令規範，持有前揭具有殺傷力之改造槍枝，對他
    人之身體、生命及社會治安、秩序造成潛在危險，又意圖營
    利而販賣第二級毒品甲基安非他命予他人，助長施用毒品之
    行為，危害社會，所為甚屬可議，所幸被告購買本案槍枝子
    彈後不久即為警查獲，其販賣第二級毒品犯行亦因員警執行
    網路巡邏時發覺而未生販賣毒品之結果，並念及被告坦承犯
    行，犯後亦有配合員警查緝本案犯行上游之意，雖未因此查
    獲（見偵卷第177至179頁，原審卷第81至99頁），但犯後態
    度尚稱良好，兼衡被告為本案犯行之動機、目的、手段、情
    節、對社會所造成之危害、持有槍枝之數量、種類、時間及
    自承係欲與父執輩一同在部落打獵而想擁有、所販售毒品之
    種類、數量，及其素行、於原審自陳之教育程度、家庭生活
    經濟狀況（見原審卷第325頁）等一切情狀，認被告未經許
    可，持有可發射子彈具有殺傷力之改造槍枝，處有期徒刑3
    年2月，併科罰金5萬元及就罰金刑部分諭知易服勞役之折算
    標準，又販賣第二級毒品，未遂，處有期徒刑1年10月，並
    就有期徒刑部分定其應執行有期徒刑4年2月；扣案之本案槍
    枝1枝，具有殺傷力，業如前述，係槍砲彈藥刀械管制條例
    第4條第1項第1款所列管之違禁物，不問屬於犯罪行為人與
    否，均應依刑法第38條第1項規定於被告所為非法持有槍枝
    犯行項下予以宣告沒收；扣案之白色或透明晶體3包（驗餘
    淨重共計2.7162公克），檢出第二級毒品甲基安非他命，有
    臺北榮民總醫院109年3月25日北榮毒鑑字第C0000000號毒品
    成分鑑定書在卷可查（見偵卷第111頁），是扣案之甲基安
    非他命3包屬本案查獲之第二級毒品，應依毒品危害防制條
    例第18條第1項前段規定，於被告所為販賣第二級毒品未遂
    犯行項下予以宣告沒收銷燬之；承裝上開第二級毒品之外包
    裝袋，與毒品無法完全析離，均應與其上殘留無法析離之毒
    品併予諭知宣告沒收銷燬之；鑑驗耗損之第二級毒品部分，
    因已用磬滅失，不另宣告沒收銷燬之；被告係使用扣案之蘋
    果廠牌行動電話1支（含門號0000000000號SIM卡1張）與喬
    裝買家員警聯繫本案販賣第二級毒品事宜，業據被告於警詢
    、原審供述明確（見偵卷第23頁，原審卷第69頁），是該行
    動電話係供被告為事實欄二所示犯行所用之物，爰依毒品危
    害防制條例第19條第l項規定，不問屬於犯罪行為人與否，
    於其所為販賣第二級毒品未遂犯行項下予以宣告沒收；扣案
    之非制式子彈部分，均業經試射而失其違禁物之性質，爰不
    宣告沒收，核無認定事實錯誤、量刑瑕疵或違背法令之情形
    ，其結論尚無不合。衡酌被告明知未經許可持有槍枝、子彈
    ，危害人身安全、社會秩序至鉅，而為法律所厲禁，又毒品
    氾濫不僅戕害國民個人身心，對於社會治安、風氣亦有危害
    ，是我國依法嚴令禁止製造、運輸、販賣、轉讓毒品等行為
    ，以截堵毒品來源，拔除貽害之本，杜絕流入之途，被告對
    於毒品交易為檢警機關嚴予取締之犯罪，及法律立有重典處
    罰乙節，自當有所知悉，卻仍欲販賣毒品牟利，助長毒品氾
    濫，是其所為本難輕縱，而被告坦承犯行之犯後態度、其素
    行及前開所列情狀，原審業予以審酌而為適當之量刑，且本
    案經依法遞減其刑後，其法定本刑已大幅減低，已屬寬待，
    尚無再予減輕其刑之事由。茲原判決已詳予審酌認定被告如
    事實欄一、二所示犯行所依憑之證據、刑法第57條各款及前
    開所列情狀，兼以被告犯罪情節、素行、生活狀況、犯後態
    度等一切情狀，而認事實欄二所示犯行有適用修正前毒品危
    害防制條例第17條第2項、刑法第25條第2項規定酌量減輕其
    刑，經核並無不合，在法定刑度範圍內，詳予審酌科刑，合
    法行使其量刑裁量權，於客觀上未逾越法定刑度，且關於科
    刑資料之調查，業就犯罪情節事項，於論罪證據調查階段，
    依各證據方法之法定調查程序進行調查，另就犯罪行為人屬
    性之單純科刑事項（例如坦認或和解、賠償之犯後態度、所
    供智識程度及生活狀況），針對被告相關供述，提示調查，
    使當事人有陳述意見之機會，並允就科刑範圍表示意見，自
    無科刑資料調查內容無足供充分審酌而適用法則不當之違法
    情形，是原審量刑並無濫用量刑權限，亦無判決理由不備，
    或其他輕重相差懸殊等量刑有所失出或失入之違法或失當之
    處。被告上訴意旨請求從輕量刑云云，為無理由，應予駁回
    。
據上論斷，應依刑事訴訟法第368條，判決如主文。
本案經檢察官曾忠己到庭執行職務。
中　　華　　民　　國　　110 　年　　10　　月　　28　　日
                  刑事第十七庭  審判長法　官  鄭水銓
                                      法　官  黃雅芬
                                      法　官  沈君玲
以上正本證明與原本無異。
如不服本判決，應於收受送達後20日內向本院提出上訴書狀，其
未敘述上訴之理由者並得於提起上訴後20日內向本院補提理由書
（均須按他造當事人之人數附繕本）「切勿逕送上級法院」。
                                      書記官  曾彥碩
中　　華　　民　　國　　110 　年　　10　　月　　28　　日
附錄：本案論罪科刑法條全文
修正前槍砲彈藥刀械管制條例第8條
未經許可，製造、販賣或運輸鋼筆槍、瓦斯槍、麻醉槍、獵槍、
空氣槍或第四條第一項第一款所定其他可發射金屬或子彈具有殺
傷力之各式槍砲者，處無期徒刑或五年以上有期徒刑，併科新臺
幣一千萬元以下罰金。
未經許可，轉讓、出租或出借前項所列槍枝者，處五年以上有期
徒刑，併科新臺幣一千萬元以下罰金。
意圖供自己或他人犯罪之用，而犯前二項之罪者，處無期徒刑或
七年以上有期徒刑，併科新臺幣一千萬元以下罰金。
未經許可，持有、寄藏或意圖販賣而陳列第一項所列槍枝者，處
三年以上十年以下有期徒刑，併科新臺幣七百萬元以下罰金。
第一項至第三項之未遂犯罰之。
犯第一項、第二項或第四項有關空氣槍之罪，其情節輕微者，得
減輕其刑。

槍砲彈藥刀械管制條例第12條
未經許可，製造、販賣或運輸子彈者，處 1 年以上 7 年以下有
期徒刑，併科新台幣 500 萬元以下罰金。
未經許可，轉讓、出租或出借子彈者，處 6 月以上 5 年以下有
期徒刑，併科新台幣 300 萬元以下罰金。
意圖供自己或他人犯罪之用，而犯前二項之罪者，處 3 年以上
10 年以下有期徒刑，併科新台幣 700 萬元以下罰金。
未經許可，持有、寄藏或意圖販賣而陳列子彈者，處 5 年以下
有期徒刑，併科新台幣 300 萬元以下罰金。
第 1 項至第 3 項之未遂犯罰之。

修正前毒品危害防制條例第4條
製造、運輸、販賣第一級毒品者，處死刑或無期徒刑；處無期徒
刑者，得併科新臺幣二千萬元以下罰金。
製造、運輸、販賣第二級毒品者，處無期徒刑或七年以上有期徒
刑，得併科新臺幣一千萬元以下罰金。
製造、運輸、販賣第三級毒品者，處七年以上有期徒刑，得併科
新臺幣七百萬元以下罰金。
製造、運輸、販賣第四級毒品者，處五年以上十二年以下有期徒
刑，得併科新臺幣三百萬元以下罰金。
製造、運輸、販賣專供製造或施用毒品之器具者，處一年以上七
年以下有期徒刑，得併科新臺幣一百萬元以下罰金。
前五項之未遂犯罰之。